臺灣高雄地方法院民事裁定　　　　　　100年度小上字第145號
上　訴　人　永豐商業銀行股份有限公司
法定代理人　邱正雄
訴訟代理人　吳金城
被上訴人　　徐明德
上列當事人間請求清償消費款事件，上訴人對於民國100 年9 月
7 日本院高雄簡易庭100 年度雄小字第1757號判決提起上訴，本
院裁定如下：
    主  文
上訴駁回。
第二審訴訟費用新臺幣壹仟伍佰元由上訴人負擔。
    理  由
一、按對於小額程序第一審判決之上訴，非以其違背法令為理由
    ，不得為之；又上訴狀內應記載上訴理由，表明下列各款事
    項：1.原判決所違背之法令及其具體內容。2.依訴訟資料可
    認為原判決有違背法令之具體事實，民事訴訟法第436 條之
    24第2 項、第436 條之25分別定有明文。次按上訴狀內未表
    明上訴理由者，上訴人應於提起上訴後20日內，提出理由書
    於原法院；未提出者，毋庸命其補正，由原法院以裁定駁回
    之，同法第436 條之32第2 項準用第471 條第1 項亦有明文
    。又當事人提起第三審上訴，於上訴狀內未表明上訴理由，
    亦未於提起上訴後20日內提出理由書於原第二審法院者；苟
    第二審法院未依民事訴訟法第442 條第2 項、第471 條第1
    項規定，以裁定駁回其上訴，而將訴訟卷宗送交第三審法院
    時，應即由第三審法院以裁定駁回其上訴，此有最高法院73
    年8 月11日73年度第2 次民事庭庭長會議決議可資參照。是
    以，對小額訴訟程序之第一審判決提起上訴時，其上訴狀或
    理由書應具體指摘原判決有何不適用法規或適用法規不當之
    情形，並揭示該法規之條項或其內容；若係成文法以外之法
    則，應揭示該法則之旨趣；倘為司法院解釋或最高法院之判
    例，則應揭示該判解之字號或其內容；如依民事訴訟法第46
    9 條第1 款至第5 款所列情形為理由時，其上訴狀或理由書
    應揭示合於該條款之事實。如其上訴狀未依此項方法表明理
    由，亦未於提起上訴後20日內提出理由書於原法院，且原法
    院未依民事訴訟法第436 條之32第2 項準用同法第471 條第
    1 項之規定，以裁定駁回其上訴，而將訴訟卷宗送交第二審
    法院時，即應由第二審法院以裁定駁回其上訴。
二、上訴意旨略以：上訴人以轉帳方式，將借款80,000元撥入被
    上訴人帳戶，交付借款予被上訴人，兩造間消費借貸契約已
    成立，被上訴人自93年6 月21日起未再依約清償，尚積欠本
    金79,771元及遲延利息與違約金，原審認為上訴人提出之資
    料無被上訴人簽認紀錄而認客戶歷史資料查詢明細表、契約
    內容變更查詢等電腦資料為上訴人片面製作不足以認定兩造
    有消費借貸契約存在，而駁回上訴人之請求，縱兩造消費借
    貸關係不成立，上訴人亦得依不當得利之法律關係請求被上
    訴人給付等語，為此提起上訴。
三、經查：上訴人於100 年9 月29日提出民事上訴狀表明前述上
    訴理由，未於上訴後20日內再提出理由書。而前述上訴理由
    ，並未依民事訴訟法第468 條、第469 條第1 款至第5 款所
    列判決當然違背法令之情形，表明原判決所違背之法令及其
    具體內容，暨依訴訟資料合於該違背法令之具體事實。難認
    其已合法表明上訴理由，依首揭說明，應認其上訴為不合法
    。
四、按於小額訴訟之上訴程序，法院為訴訟費用之裁判時，應確
    定其費用額，民事訴訟法第436 條之19第1 項、第436 條之
    32第1 項定有明文。本件第二審裁判費用為新臺幣1,500 元
    ，應由上訴人負擔，爰併裁定如主文第2 項所示。
五、據上論結，本件上訴為不合法，依民事訴訟法第436 之32第
    1 、2 項、第436 條之19第1 項、第444 條第1 項前段、第
    95條、第78 條，裁定如主文。
中    華    民    國  100     年    11    月    18    日
                  民事第二庭審判長法  官  朱玲瑤
                                  法  官  陳宛榆
                                  法  官  楊詠惠
正本係照原本作成。
本裁定不得抗告。
中    華    民    國  100     年    11    月    18    日
                                  書記官  吳良美